Inventaris van het archief van de Directie Landbouwonderwijs van het Ministerie van Landbouw en Visserij, 1957-1979
Nationaal Archief, Den Haag
- TAAKUITOEFENING, 3
  - Bemoeienis met landbouwonderwijs, 3.2
    - Lager Landbouwonderwijs, 3.2.4
      - Organisatie van het onderwijs, 3.2.4.2
        - Stukken betreffende het leerlingstelsel bij de lagere land- en tuinbouwscholen., 1957-1960; 376; omslag
        - Stukken betreffende de beleidsvoering bij de lagere land- en tuinbouwscholen., 1958; 377; omslag
        - Stukken betreffende de stichting van lagere tuinbouwscholen in de bollenstreek., 1960-1962; 378; omslag
        - Stukken betreffende de organisatie van lagere land- en tuinbouwscholen., 1961-1970; 379
        - Stukken betreffende de sanering van lagere land- en tuinbouwscholen., 1961-1970; 380-383; 3 pakken en 1 omslag
          - Algemeen. 1963-1966, 380; omslag
          - Drenthe - Limburg. 1961-1970, 381
          - Noord-Brabant - Zuid-Holland. 1961-1970, 382
          - Werkdossier van de secretaris van de Saneringscommissie J.H.M. Nas. 1965-1967, 383
        - Stukken betreffende leermethoden, systemen en vormen van onderwijs voor lagere land- en tuinbouwscholen., 1961-1970; 384-389; 3 pakken en 3 omslagen
          - Leerlingstelsel in de landbouw, algemeen. 1961-1970, 384
          - Leerlingstelsel, verslagen. 1961-1964, 385; pak
          - Leerlingstelsel in de landbouw, examens. 1968-1970, 386
          - Leerlingstelsel in de landbouw, wettelijke verplichting dagonderwijs voor leerplichtvrije jeugd. 1970, 387; pak
          - Proefneming in het kader van het leerlingstelsel. 1961-1963, 388
          - Werkgroep leerlingwezen (Steeringgroep) zogenaamde Lochemse Werkgroep. 1967-1970, 389; pak
        - Stukken betreffende de toelating en leerlingbezetting van lagere land- en tuinbouwscholen., 1962-1969; 390-391; 2 omslagen
          - Leerlingbezetting algemeen. 1962-1964, 390
          - Toelating studenten. 1964-1969, 391
        - Vergaderstukken van de Werkgroep Lager Beroepsonderwijs Landbouwonderwijs (LBOL)., 1963-1969; 392-395; 3 pakken en 1 omslag
          - Algemeen. 1963-1966, 392
          - Vergaderingen. 1964-1966, 393
          - Vergaderingen. 1967-1969, 394
          - Werkdossier van de inspecteur van het landbouwonderwijs C.A.M. van den Hout. 1964-1965, 395; omslag
        - Stukken betreffende de Landelijke Stichting ter Bevordering van de Opleiding in het Leerlingwezen in de Land- en Tuinbouw en Landbouwambachten., 1965-1970; 396-401; 3 pakken en 3 omslagen
          - Algemeen. 1965-1969, 396
          - Adviescommissies. 1966-1970, 397-398
            - Akkerbouw, bloementeelt, bloemsierkunst en fruitteelt. 1966-1970, 397; pak
            - Groenteteelt, handel in tuinbouwproducten, landbouwambachten, tuinaanleg- en onderhoud, veeteelt/weidebouw en voorbereidend jaar. 1966-1970, 398; pak
          - Bestuursvergaderingen. 1966-1970, 399; pak
          - Examenregeling. 1968, 400
          - Opleidingsprogramma's. 1968-1970, 401
        - Vergaderstukken van de Werkgroep Scholengemeenschap en Lager Beroepsonderwijs., 1965-1970; 402; omslag
        - Stukken betreffende de bevordering van het onderwijs en het schoolbezoek bij lagere land- en tuinbouwscholen., 1966-1969; 403; omslag
        - Stukken betreffende het lager technologisch onderwijs., 1967-1969; 404-406; 3 omslagen
          - Algemeen. 1967-1969, 404
          - Besprekingen. 1967-1969, 405
          - Uitbreiding van het onderwijs. 1968-1969, 406
      - Onderwijsprogramma, 3.2.4.3
        - Stukken betreffende de vakken van onderwijs bij de lagere land- en tuinbouwscholen., 1956-1960; 407; pak
        - Stukken betreffende leerplannen en programma's van lagere land- en tuinbouwscholen., 1957-1960; 408; omslag
        - Stukken betreffende de inhoud van het onderwijs van lagere land- en tuinbouwscholen., 1959-1970; 409-416; 2 pakken en 6 omslagen
          - Voorbereiding natuurkunde-practicum. 1959-1967, 409
          - Overkoepelende commissie en werkgroepen tuinbouwpraktijkonderwijs en leerlingstelsel in de tuinbouw. 1962-1964, 410
          - Praktijkonderwijs. 1962-1965, 411
          - Vakken van onderwijs, algemeen. 1962-1968, 412; pak
          - Hand- en vakvaardigheidsonderwijs. 1966-1970, 413; pak
          - Tuinbouwtechniek. 1967-1970, 414
          - Onderwijs in veevoeding. 1969, 415
          - Veeteeltonderwijs. 1969, 416
        - Waardering diploma's bij de lagere land- en tuinbouwscholen., 1960; 417; omslag
        - Stukken betreffende hulpmiddelen voor lagere land- en tuinbouwscholen., 1961-1969; 418-419; 2 omslagen
          - Beoordeling instructiebladen. 1961-1963, 418
          - Hulpmiddelen voor het onderwijs in landmeten en waterpassen. 1966-1969, 419
        - Stukken betreffende eindexamens op lagere land- en tuinbouwscholen., 1963-1970; 420-423; 3 pakken en 1 omslag
          - Algemeen. 1963-1970, 420; omslag
          - Organisatie uniforme examens. 1963, 421
          - Leerstofomschrijving uniforme examens. 1963-1968, 422
          - Organisatie en afrekening examens in diverse inspecties. 1963-1968, 423
        - Stukken betreffende lagere land- en tuinbouwscholen., 1965-1969; 424-425; 1 pak en 1 omslag
          - Toepassing differentiatie in leerprogramma en examenregeling. 1965-1968, 424
          - Verbreding en differentiëring binnen het beroepsgericht onderwijs ten aanzien van verschillende vakken. 1965-1969, 425; pak
        - Stukken betreffende de aanvang, de duur en het einde van de cursussen op lagere land- en tuinbouwscholen., 1967-1968; 426; omslag
        - Stukken betreffende de praktische vorming op lagere land- en tuinbouwscholen., 1968-1969; 427-428; 1 pak en 1 omslag
          - Praktische vorming. 1968-1969, 427
          - Begeleide praktijk in het 3e en 4e leerjaar. 1969, 428; pak
      - Schoolgebouwen, 3.2.4.4
        - Stukken betreffende de bouw en verbouw van lagere landbouwscholen., 1954-1963; 429-435; 7 pakken
          Zie ook inventarisnummers 444-566.
          - Aalten - Bruchem. 1956-1962, 429
          - Brummen - Havelte. 1956-1960, 430
          - Heerhugowaard - Julianadorp. 1956-1960, 431
          - Klazienaveen - Marum. 1954-1960, 432
          - Nieuw Vennep - Ottersum. 1956-1963, 433
          - Roordahuizum - Someren. 1955-1960, 434
          - Surhuisterveen - Zundert. 1956-1960, 435
        - Stukken betreffende gebouwen en terreinen van de lagere land- en tuinbouwscholen., 1957-1961; 436; pak
        - Stukken betreffende de inrichting van lagere land- en tuinbouwscholen., 1959-1965; 437; omslag
        - Stukken betreffende de bouw en verbouw van lagere landbouwscholen., 1954-1975; 438-560; 91 pakken en 32 omslagen
          Bevat tekeningen; Zie ook inventarisnummers 435-441.
          - Aalten, bouw. 1960, 438
          - Aalten, bouwrapporten. 1961-1963, 439; omslag
          - Aalten, tekeningen., 440
          - Alphen. 1969, 441
          - Amsterdam Noord, bouw. 1957-1962, 442
          - Amsterdam Noord, bouwrapporten. 1963-1964, 443; omslag
          - Amsterdam Noord, financiering. 1960-1967, 444; omslag
          - Andel. 1956-1963, 445
          - Apeldoorn. 1957-1963, 446
          - Assendelft - Barneveld. 1957-1970, 447
          - Beers. 1958-1962, 448
          - Beilen. 1957-1971, 449; omslag
          - Bemmel, bouw. 1959-1962, 450
          - Bemmel, bouwrapporten, financiering en tekeningen. 1960-1963, 451
          - Bladel. 1957-1961, 452
          - Bolsward, bouw. 1957-1966, 453
          - Bolsward, bouwrapporten, financiering en tekeningen. 1959-1963, 454
          - Borculo, bouw. 1955-1963, 455
          - Borculo, financiering en tekeningen. 1958-1963, 456
          - Breukelen - Delden. 1963-1969, 457
          - Delft. 1957-1968, 458
          - Denekamp - Deurne. 1962-1968, 459; omslag
          - Drachten, bouw. 1959-1969, 460
          - Drachten, financiering en rapporten. 1969-1970, 461; omslag
          - Echt. 1958-1962, 462; omslag
          - Ede. 1957-1965, 463; omslag
          - Emmeloord, bouw. 1961-1965 juli, 464
          - Emmeloord, bouw. 1965 aug. - 1968, 465
          - Emmeloord, financiering, bouwrapporten en tekeningen. 1965-1967, 466
          - Emmeloord (RK), bouw. 1964-1969, 467
          - Emmeloord (RK), correspondentie en bouwrapporten. 1958-1969, 468; omslag
          - Emmeloord (RK), tekeningen., 469
          - Emmen. 1966-1970, 470; omslag
          - Enschede - Epe. 1959-1964, 471; omslag
          - Franeker. 1958-1963, 472
          - Geldermalsen, bouw. 1956-1969, 473
          - Geldermalsen, financiering en tekeningen. 1958-1966, 474
          - Gemert - Gorichem. 1961-1970, 475
          - Gouda. 1955-1959, 476
          - Gronsveld. 1957-1960, 477
          - Gulpen - 's-Heer Arendskerke. 1957-1970, 478
          - Heerenveen. 1955-1969, 479
          - Heeten, bouw. 1957-1960, 480
          - Heeten, tekeningen., 481
          - Heeten, financiering. 1959-1960, 482; omslag
          - Heino. 1957-1961 okt., 483
            Bevat foto's.
          - Heino. 1961 dec. - 1962 jan., 484
          - Heino. 1962 feb. - 1963, 485
          - Heino, financiering en bouwrapporten. 1962-1964, 486; omslag
          - Heythuisen - Hoogeveen. 1957-1963, 487
          - Hoogland, bouw. 1958-1962 juli, 488
          - Hoogland, bouw. 1962 aug. - 1963, 489
          - Hoogland, financiering. 1961-1967, 490; omslag
          - Hoorn. 1955-1961, 491
          - Hoorn. 1962-1969, 492
          - Horst - Hulst. 1954-1967, 493
          - Kampen, bouw. 1957-1965, 494
          - Kampen, bouw. 1966, 495
          - Kampen, financiering. 1959-1968, 496; omslag
          - Kesteren. 1958-1961, 497
          - Kesteren. 1962-1963, 498
          - Laren. 1958-1959, 499
          - Leiden, bouw. 1961-1968, 500
          - Leiden, financiering en tekeningen. 1958-1961, 501
          - Lemmer. 1958-1963, 502; omslag
          - Maasland - Markelo. 1956-1963, 503
          - Meppel, bouw. 1959-1963 feb., 504
          - Meppel, bouw. 1963 mrt. - 1967, 505
          - Meppel, financiering. 1960-1965, 506; omslag
          - Metslawier. 1958-1960, 507; omslag
          - Middelburg, bouw. 1957-1961, 508
          - Middelburg, tekeningen. 1957-1961, 509
          - Middelburg, financiering. 1958-1960, 510; omslag
          - Montfoort. 1957-1970, 511
          - Murmerwoude. 1958-1962, 512; omslag
          - Sint Nicolaasga, bouw. 1957-1964, 513
          - Sint Nicolaasga, financiering en bouwrapporten. 1958-1968, 514; omslag
          - Nieuw Vennep. 1958-1962, 515; omslag
          - Nijkerk, bouw. 1959-1967, 516
          - Nijkerk, financiering en bouwrapporten. 1963-1968, 517; omslag
          - Nijmegen, bouw. 1956-1961 apr., 518
          - Nijmegen, bouw. 1961 mei - 1964, 519
          - Nijmegen, financiering en bouwrapporten. 1956-1964, 520
          - Oldebroek. 1968-1969, 521; omslag
          - Oldekerk, bouw. 1957-1961 sep., 522
          - Oldekerk, bouw. 1961 okt. - 1966, 523
          - Oldekerk, financiering en bouwrapporten. 1961-1963, 524; omslag
          - Ommen, bouw. 1957-1964 juli, 525
          - Ommen, bouw. 1964 aug. - 1970, 526
          - Oosterhesselen - Oostkapelle. 1957-1969, 527; omslag
          - Ottoland. 1957-1963, 528
          - Purmerend, bouw en financiering. 1957-1963, 529
          - Purmerend, tekeningen., 530
          - Roden. 1958, 531; omslag
          - Schagen, bouw. 1956-1964, 532
          - Schagen, financiering. 1959-1964, 533; omslag
          - Scherpenisse. 1964-1971, 534; omslag
          - Schoondijke, bouw. 1961-1968, 535
          - Schoondijke, financiering en bouwrapporten. 1965, 536; omslag
          - Schijndel - Smilde. 1957-1970, 537
          - Sneek. 1957-1969, 538
          - Someren. 1960-1967, 539
          - Sommelsdijk, bouw en financiering. 1957-1964, 540
          - Sommelsdijk, tekeningen., 541
          - Stadskanaal. 1966-1968, 542
          - Steenbergen. 1955-1970, 543
          - Stompetoren - Tange. 1957-1963, 544; omslag
          - Texel. 1957-1966, 545
          - Tubbergen, bouw. 1961-1963 mei, 546
          - Tubbergen, bouw. 1963 okt. - 1965, 547
          - Tubbergen, financiering en tekeningen. 1961-1966, 548
          - Twello. 1956-1962, 549
          - Venray, bouw. 1957-1963 sep., 550
          - Venray, bouw. 1963 okt. - 1965, 551
          - Vinkeveen - Vleuten. 1957-1972, 552; omslag
          - Vorden. 1960-1970, 553
          - Wagenborgen - Weert. 1955-1965, 554
          - Wierden. 1958-1964, 555
          - Winsum, bouw. 1958-1964 mrt., 556
          - Winsum, bouw. 1964 apr. - 1970, 557
          - Winsum, financiering. 1954-1964, 558
          - Witmarsum. 1957-1969, 559
          - Woerden - IJsselstein. 1958-1975, 560; omslag
        - Stukken betreffende de bouw en verbouw van lagere tuinbouwscholen., 1955-1971; 561-627; 65 pakken en 2 omslagen
          - Aalsmeer, bouw. 1961-1968, 561
          - Aalsmeer, tekeningen., 562
          - Amsterdam-Oost, bouw. 1962-1965 mei, 563
          - Amsterdam-Oost, bouw. 1965 juni - 1968, 564
          - Amsterdam-Oost, tekeningen. 1967-1968, 565
          - Amsterdam-Oost, tekeningen. 1970, 566
          - Amsterdam-Zuid. 1959-1967, 567
          - Barendrecht. 1964-1970, 568
          - Bergen op Zoom - Berlikum. 1959-1966, 569
          - Bleiswijk, bouw. 1958-1962, 570
          - Bleiswijk, bouw, financiering en bouwrapporten. 1963, 571
          - Borculo, bouw. 1958-1967, 572
          - Borculo, tekeningen., 573
          - Boskoop, bouw. 1955-1960, 574
          - Boskoop, bouw. 1961-1967, 575
          - Boskoop, financiering bouwrapporten. 1962-1964, 576; omslag
          - Breda, bouw. 1961-1966, 577
          - Breda, bouw, financiering en bouwrapporten. 1967-1968, 578
          - Breezand, bouw, financiering en bouwrapporten. 1959-1967, 579
          - Breezand, financiering en bouwrapporten. 1961-1962, 580
          - Broek op Langedijk - Buitenpost. 1957-1968, 581
          - Eindhoven. 1957-1965, 582; omslag
          - 's-Gravenzande. 1961-1964, 583
          - Grootenbroek, bouw. 1957-1964 mei, 584
          - Grootenbroek, bouw, financiering en bouwrapporten. 1964 juni - 1966, 585
          - Haarlem - Heerlen. 1964-1970, 586
          - Helden. 1955-1961, 587
          - Hillegom, bouw. 1958-1962, 588
          - Hillegom, bouw. 1963-1968, 589
          - Honselerdijk, bouw. 1959-1962, 590
          - Honselersdijk, bouw. 1963-1965, 591
          - Hoogezand-Sappemeer. 1965-1969, 592
          - Kapelle, bouw. 1957-1964, 593
          - Kapelle, bouw, financiering. 1965-1966, 594
          - Lier, De en Maarssen, bouw. 1963-1966 apr., 595
          - Maarssen, bouw. 1966 mei - 1968, 596
          - Naaldwijk, bouwrapporten en financiering. 1958-1965, 597
          - Naaldwijk, tekeningen., 598
          - Naarden, bouw. 1957-1967, 599
          - Naarden, bouwrapporten, financiering en tekeningen. 1959-1961, 600
          - Noordwijkerhout - Oudenbosch, bouw. 1957-1961, 601
          - Oudenbosch. 1961-1965, 602
          - Panningen, bouw. 1965-1967 mei, 603
          - Panningen, bouw. 1967 juni - 1968, 604
          - Paterswolde, bouw. 1957-1967 aug., 605
          - Paterswolde, bouw. 1967 sep. - 1968 feb. 23, 606
          - Paterswolde, bouw. 1968 feb. 26 - 1969 mrt., 607
          - Paterswolde, bouw. 1969 apr. - 1971, 608
          - Paterswolde, financiering, bouwrapporten en tekeningen. 1958-1971, 609
          - Poeldijk - Princenhage, bouw. 1958-1967, 610
          - Princenhage, bouw en bouwrapporten. 1967-1968, 611
          - Roermond - Rolde. 1957-1966, 612
          - Rotterdam, bouw. 1963-1968, 613
          - Rotterdam, bouw. 1969-1970 mei, 614
          - Rotterdam, bouw en financiering. 1970 juni - 1970 dec., 615
          - Rotterdam, tekeningen., 616
          - Rijnsburg, bouw. 1963-1964 aug., 617
          - Rijnsburg, bouw, financiering en bouwrapporten. 1964 sep. - 1970, 618
          - Ter Aar, bouw. 1960-1963, 619
          - Ter Aar, bouw en financiering. 1964-1970, 620
          - Twello - Utrecht. 1961-1968, 621
          - Venlo. 1955-1966, 622
          - Warmenhuizen - Wateringen, bouw. 1958-1960 juli, 623
          - Wateringen - Wervershoof, bouw en financiering. 1960 aug. - 1970, 624
          - Zwolle, bouw. 1956-1960, 625
          - Zwolle, bouw. 1961-1965, 626
          - Zwolle, financiering en tekeningen. 1959-1963, 627
        - Stukken betreffende de bouw en verbouw van lagere land- en tuinbouwscholen., 1955-1971; 628-656; 27 pakken en 2 omslagen
          - Brielle, bouw. 1958-1962, 628
          - Brielle, bouw, financiering en bouwrapporten. 1963-1969, 629
          - Castricum, bouw. 1964-1967 juni, 630
          - Castricum, bouw. 1967 juli - 1968, 631
          - Dordrecht. 1963-1966, 632
          - Enschede, bouw. 1956-1962, 633
          - Enschede, bouw. 1965-1966 mrt., 634
          - Enschede, bouw. 1966 apr. - 1966 mei, 635
          - Enschede, bouw en financiering. 1966 juni - 1970, 636
          - Geldermalsen, bouw. 1969, 637
          - Geldermalsen, tekeningen., 638
          - Gouda, bouw. 1955-1962, 639
          - Gouda, bouw, financiering en bouwrapporten. 1963, 640
          - Kesteren. 1962-1966, 641
          - Klaaswaal, bouw. 1963-1965, 642
          - Klaaswaal, bouw. 1966-1967, 643
          - Klaaswaal, tekeningen., 644
          - Klaaswaal, tekeningen., 645
          - Maasland - Marknesse. 1965-1970, 646; omslag
          - Schijndel, bouw. 1964-1965 mrt., 647
          - Schijndel, bouw. 1965 mei - 1968, 648
          - Someren - Sommelsdijk. 1968, 649
          - Twello, bouw. 1963-1964 nov., 650
          - Twello, bouw. 1964 dec. - 1965 mei, 651
          - Twello, bouw, financiering. 1965 juni -1970, 652
          - Velp, bouw. 1957-1963, 653
          - Velp, financiering. 1963-1969, 654; omslag
          - Venray. 1965-1966, 655
          - Weert - Zierikzee. 1962-1971, 656
        - Stukken betreffende de bouw van de Lagere Technologische School te Ouddorp - Alkmaar., 1961-1970; 657-660; 4 pakken
          - Financiering, rapporten en tekeningen. 1965-1968, 657
          - Bouw. 1961-1965 feb., 658
          - Bouw. 1965 mrt. - 1965 sep., 659
          - Bouw. 1965 okt. - 1970, 660
        - Stukken betreffende de bouw van de Lagere Bosbouw-Technische School te Apeldoorn., 1966-1969; 661-662; 2 pakken
          - Bouw. 1966-1969, 661
          - Tekeningen. 1966-1969, 662
      - Onderwijspersoneel, 3.2.4.5
        - Stukken betreffende de uitbreiding van het leerplan, de toepassing en uitvoering van de Leerplichtwet voor de lagere land- en tuinbouwscholen., 1950-1960; 663; omslag
        - Stukken betreffende verenigingen van hoofden en vaste leerkrachten aan de lagere land- en tuinbouwscholen., 1961-1965; 664; omslag
        - Stukken betreffende een studiebijeenkomst voor veeteeltpraktijkleraren., 1966; 665; omslag
        - Stukken betreffende de werkzaamheden en arbeidstijden van praktijkleraren op lagere land- en tuinbouwscholen., 666; pak
      - Financiering, 3.2.4.6
        - Stukken betreffende de regeling inzake schoolgelden voor lagere land- en tuinbouwscholen., 1961-1965; 667; omslag
        - Stukken betreffende de regeling van begroting en rekening en verantwoording bij schommelende aantallen studenten bij lagere land- en tuinbouwscholen., 1969-1970; 668; omslag
      - Scholen, 3.2.4.7
        - Stukken betreffende lagere tuinbouwscholen., 1954-1961; 669-671; 3 pakken
          - Aalsmeer - Bakkeveen. 1954-1960, 669
          - Brielle - Horst. 1954-1961, 670
          - Kapelle - Zwolle. 1957-1960, 671
        - Stukken betreffende lagere landbouwscholen., 1955-1963; 672-681; 10 pakken
          - Aalten - Bathmen. 1957-1961, 672
          - Beers - Dwingeloo. 1957-1963, 673
          - Echt - Gendt. 1957-1960, 674
          - Gorinchem - Holwerd. 1957-1960, 675
          - Hoogeveen - Langbroek. 1958-1960, 676
          - Laren - Nederweert. 1955-1961, 677
          - Nicolaasga, St. - Ruurlo. 1957-1960, 678
          - Schagen - Steenwijk. 1957-1961, 679
          - Steggerda - Winschoten. 1956-1960, 680
          - Winsum - Zwingelspaan. 1956-1960, 681
        - Stukken betreffende algemene aangelegenheden inzake lagere tuinbouwscholen., 1956-1972; 682-685; 3 pakken en 1 omslag
          - Amsterdam - Honselersdijk. 1959-1970, 682
          - Panningen - Roermond. 1956-1970, 683
          - Rotterdam - Venlo. 1960-1971, 684
          - Vleuten - Zwolle. 1965-1972, 685; 1 omslag
        - Stukken betreffende de lagere bosbouwschool te Apeldoorn., 1957-1960; 686; pak
        - Stukken betreffende algemene aangelegenheden inzake lagere landbouwscholen., 1960-1971; 687-694; 8 pakken
          - Aardenburg - Barneveld. 1960-1970, 687
          - Beers - Dalfsen. 1961-1970, 688
          - Delden - Hardenberg. 1961-1971, 689
          - 's-Heer Arendskerke - Mill. 1960-1971, 690
          - Moerkapelle - Oosterhesselen. 1961-1971, 691
          - Oosterwolde - Steenwijk. 1960-1970, 692
          - Stompetoren - Vinkeveen. 1961-1971, 693
          - Vorden - Zwingelspaan. 1961-1971, 694
        - Stukken betreffende de lagere technologische school te Ouddorp - Alkmaar., 1961-1970; 695; omslag
        - Stukken betreffende algemene aangelegenheden inzake lagere land- en tuinbouwscholen., 1961-1971; 696-697; 2 pakken
          - Aalten - Mierlo. 1961-1970, 696
          - Nederweert - Zoetermeer. 1961-1971, 697
        - Stukken betreffende de Stichting School en Voorbeeldbedrijf te Andijk., 1962-1965; 698; omslag
        - Stukken betreffende de lagere technische school (landbouwafdeling) te Uithuizen., 1962-1970; 699; omslag
        - Stukken betreffende de lagere bosbouwtechnische school te Apeldoorn., 1963-1971; 700; omslag
        - Stukken betreffende lagere landbouw en technologische scholen., 1965-1970; 701-702; 2 omslagen
          - Assen. 1968-1970, 701
          - Leeuwarden en Rotterdam. 1965-1970, 702
      - Lagere land- en tuinbouwcursussen, 3.2.4.8
        - Stukken betreffende het geven van land- en tuinbouwcursussen., 1957-1971; 703-728; 9 pakken en 17 omslagen
          - Algemeen. 1961-1969, 703; pak
          - Bedrijfsleer. 1962-1970, 704; pak
          - Bloembollenbedrijf, oriëntatiecursussen. 1966, 705
          - Bloemist, opleiding vakbekwaamheid. 1961-1964, 706
          - Bloemschikken en bloembinden. 1961-1966, 707
          - Bijenteeltcursussen. 1962-1966, 708
          - Champignonteelt. 1969, 709
          - Commissie cursusonderwijs en vergaderingen. 1961-1970, 710-711
            - 1961 - 1967 okt., 710; pak
            - 1967 nov. - 1970., 711; pak
          - Houtbewerking. 1968, 712
          - Hoveniersopleiding. 1960-1967, 713
          - Keurmeester van veilingen. 1961-1970, 714
          - Lassen. 1963-1965, 715
          - Melkers en voormelkers. 1962-1970, 716; pak
          - Paarden, kadercursus beoordeling toiletteren en voorbrengen. 1963-1970, 717
          - Pluimveeteeltcursussen. 1962, 718
          - Schakelcursussen. 1962-1965, 719
          - Smecoma, hoefbeslagcursussen. 1961-1970, 720; pak
          - Speciale landbouwcursussen. 1963-1967, 721
          - Spuiten in de landbouw. 1965-1970, 722
          - Tuintekenen. 1968-1971, 723
          - Veeteeltcursussen. 1970, 724
          - Veevoedingscursussen. 1962-1969, 725-726
            - 1962-1965, 725; pak
            - 1966-1969, 726
          - Zaakvoerders- en kassierscursussen. 1958-1961, 727
          - Zuivelvakcursussen. 1957-1969, 728; pak
    - Middelbaar en hoger landbouwonderwijs, 3.2.5
      - Algemeen, 3.2.5.01
        - Stukken betreffende het tropisch landbouwmuseum te Deventer., 1953-1961; 729; omslag
        - Vergaderingen met directeuren van middelbare en hogere land- en tuinbouwscholen., 1957-1960; 730; omslag